# 长投相关问题

提问人：胖胖虎 时间：2012-04-27 14:44:25
甲公司跟乙公司投资成立一家丙公司，款项已经投入，丙公司尚未办工商登记，投资了 2000 万，甲公司持有比例为19%，丙公司预计要到 2013 年才能营业，审计报告这个肯定要披露的，关键是如何披露，甲公司的投资该不该入长投，因为丙公司尚未成立，还是做重大事项披露比较好啊？

回答人：chenyiwei
如果到年末，丙公司尚未成立，则甲公司在其年末资产负债表中一般列报为其他非流动资产——预付投资款。附注中可披露期后该新设公司筹建和成立的具体进程情况。

提问人：yemingzhu1980 时间：2012-04-28 08:20:28
回复 chenyiwei 的帖子
陈老师，您上面的答疑是关于列报的，做分录能否计入长期股权投资那？谢谢。

回答人：chenyiwei
不建议在被投资企业尚未成立的情况下即确认为长期股权投资。可以另设其他暂挂类科目反映。